臺灣高等法院臺南分院刑事裁定
111年度上訴字第429號
上  訴  人  臺灣臺南地方檢察署檢察官
上  訴  人  
即  被  告  張正岳



選任辯護人  蘇清水律師
            王嘉豪律師
            文  聞律師
上列上訴人即被告因強盜等案件，前經限制出境、出海，本院裁
定如下：
    主  文
張正岳自民國111年7月26日起延長限制出境、出海捌月。
    理  由
一、按「被告犯罪嫌疑重大，而有下列各款情形之一者，必要時
    檢察官或法官得逕行限制出境、出海。但所犯係最重本刑為
    拘役或專科罰金之案件，不得逕行限制之：無一定之住、
    居所者。有相當理由足認有逃亡之虞者。有相當理由足認
    有湮滅、偽造、變造證據或勾串共犯或證人之虞者」、「偵
    查中檢察官聲請延長限制出境、出海，第一次不得逾4月，
    第二次不得逾2月，以延長2次為限。審判中限制出境、出海
    每次不得逾8月，犯最重本刑為有期徒刑10年以下之罪者，
    累計不得逾5年；其餘之罪，累計不得逾10年」、「起訴或
    判決後案件繫屬法院或上訴審時，原限制出境、出海所餘期
    間未滿一月者，延長為一月。」、「前項起訴後繫屬法院之
    法定延長期間及偵查中所餘限制出境、出海之期間，算入審
    判中之期間。」，刑事訴訟法第93條之2第1項、第93條之3
    第2項、第5項、第6項分別定有明文。
二、經查：
　㈠被告張正岳因涉犯刑法第330條第1項加重強盜既遂（被害人
    郭凱鎰部分）及同條第2項、第1項加重強盜未遂（被害人黃
    聖博部分），前經臺灣臺南地方檢察署檢察官提起公訴，原
    審臺灣臺南地方法院（下稱原審法院）以被告所涉上開罪嫌
    為最輕本刑5年以上有期徒刑之罪，被告於偵查中經發布通
    緝約2年始緝獲，有逃亡之事實，且與同案其他被告對於本
    案重要事實及細節均迴避其詞，參酌本案屬於暴力犯罪，不
    無勾串共犯、證人之虞，而有羈押之原因與必要性，依刑事
    訴訟法第101條第1項第3款之規定，於110年5月31日訊問被
    告後予以羈押，並禁止接見通信（原審卷一第53至61頁）。
    再自110年8月31日起延長羈押2月，並禁止接見通信。原審
    嗣因本案相關證人已傳喚到庭作證完畢，認被告已無串證之
    虞，然仍有逃亡之虞，裁定自110年10月31日起延長羈押2月
    ，毋庸禁止接見通信。原審於110年11月25日言詞辯論終結
    後，於110年11月26日裁定被告在提出新台幣（下同）50萬
    元擔保金後，准予停止羈押，並依刑事訴訟法第93條之2第2
    款、第101條之2、第111條第1項、第5項之規定，自停止羈
    押之日起限制出境、出海8月及限制住居於臺南市○區○○路0
    段000巷00號0樓之0。被告在保證人黃翊倫於110年11月26日
    提出保證金50萬元後，同日停止羈押釋放（原審卷二第201
    至207頁、第223至241頁）。
　㈡原審於110年12月30日宣示判決，就被害人郭凱鎰部分，變更
    起訴法條，以被告涉犯刑法第302條第1項私行拘禁罪，判處
    有期徒刑3年6月；就被害人黃聖博部分，則為無罪判決。被
    告對於有罪部分提起上訴（本院卷第7至21頁），檢察官對
    於原審判決全部提起上訴（本院卷第27至30頁），本案現繫
    屬本院審理中。前述原審所為限制出境、出海之處分，將於
    111年7月25日屆滿。　　
三、本院審核相關事證，給予被告及辯護人表示意見之機會，雖
    經被告及辯護人具狀表示：被告現有固定住居所，並與妻子
    、兩名未成年子女同住，更無逃亡之可能，本案已進行至上
    訴審階段，檢察官據以起訴足認被告有犯罪嫌疑的不利證據
    業已呈堂，相關證人業經原審傳喚到庭作證，客觀上被告顯
    無滅證、串證之必要，亦無任何事證，據以證明被告有「相
    當理由足認有逃亡、勾串共犯或證人、湮滅、偽造、變造證
    據之虞」，請不再延長被告限制出境、出海等語。惟查，被
    告被訴加重強盜罪既遂罪（被害人郭凱鎰部分），雖經原審
    變更起訴法條，改論私行拘禁罪判處罪刑，就被訴加重強盜
    未遂罪（被害人黃聖博部分），雖經原審判決無罪，然檢察
    官已就原審判決全部提起上訴，現繫屬本院審理中，被告不
    論就被訴加重強盜既、未遂罪，或原審論罪科刑之私行拘禁
    罪，仍犯罪嫌疑重大，被告犯罪事實及罪名，仍須經由本院
    審理後始得以認定，被告縱然現在有固定住居所，但既經原
    審判處有期徒刑3年6月之重刑，考量趨吉避凶之基本人性，
    本易伴隨有高度逃亡之可能性，何況被告於偵查中經發布通
    緝約2年始緝獲，前有逃亡之事實，有相當理由足認為有規
    避審判及執行之高度可能性，而有刑事訴訟法第93條之2第1
    項第2款之事由。復審酌被告不論就被訴加重強盜既、未遂
    罪或私行拘禁罪，均否認犯行，本案繫屬本院審理中，尚未
    確定，權衡國家刑事司法權之有效行使、社會秩序及公共利
    益、被告居住及遷徙自由權受限制之程度，認對被告限制出
    境、出海之必要性仍然存在，被告及辯護意旨主張不再延長
    限制出境、出海，尚難憑採，爰裁定自111年7月26日起延長
    限制出境、出海8月。
據上論斷，應依刑事訴訟法第93條之2第1項第2款、第93條之3第
2項後段，裁定如主文。
中　　華　　民　　國　　111 　年　　7 　　月　　15　　日
　　　　　　　　　刑事第六庭    審判長法  官  張瑛宗
                                      法　官　李秋瑩
　　　　　　　　　　　　　　　　　　　法  官  林逸梅
以上正本證明與原本無異。
如不服本裁定，應於收受本裁定後五日內向本院提出抗告狀。
　　　　　　　　　　　　　　　　　　　書記官  施淑華　　
中　　華　　民　　國　　111 　年　　7 　　月　　15　　日